# 急寻陈版主，请教合并现金流抵消问题？

提问人：后来居上 时间：2017-08-14 18:22:50
陈版主你好，我公司刚刚成立了一家非全资子公司，子公司注册资本 100 万，我公司出资 80 万占比80%，另一少数股东出资 20 万占比20%，请问在编制合并现金流量表的时候，子公司由于收到了 100 万的投资款，其“吸收投资收到的现金”为 100 万，但是母公司只出资了 80 万，其现金流量表列示“投资支付的现金”项目为 80 万，那么在合并抵消的时候怎么抵消呢？

回答人：chenyiwei
母公司“投资支付的现金”80万元与子公司的“吸收投资收到的现金”中的 80 万元抵销；吸收少数股东出资 20 万元仍列入“吸收投资收到的现金”并列入“其中：子公司吸收少数股东投资收到的现金”。